臺灣臺中地方法院交通事件裁定　　　 100年度交聲字第2637號
原處分機關　交通部公路總局臺中區監理所豐原監理站
異議人即
受處分人　　林岑家
上列受處分人因違反道路交通管理處罰條例案件，對於交通部公
路總局臺中區監理所豐原監理站民國100年7月21日所為之裁決（
豐監稽違字第裁63-HD0000000號裁決書），聲明異議，本院裁定
如下：
    主    文
異議駁回。
    理    由
一、原處分機關略以：受處分人即異議人林岑家（下稱受處分人
    ）所有車號TJT-228號輕型機車，於民國99年10月29日15時6
    分許，在潭子區○○街○段處，因「在禁止臨時停車處所停
    車」違規，經臺中市政府警察局豐原分局依違反道路交通管
    理處罰條例第56條第1項第1款逕行舉發，受處分人未於應到
    案期限前到案，本站遂於100年7月21日以豐監稽違字第裁63
    -HD0000000號裁決書，裁處鍰新臺幣（下同）900元，逾期
    依裁決書處罰主文規定裁處，於法並無不合等語。
二、按受處分人不服道路交通管理處罰條例第8條主管機關所為
    之處罰，得於接到裁決書之翌日起20日內，向管轄地方法院
    聲明異議；依道路交通管理處罰條例第87條規定向管轄法院
    聲明異議之期間，自裁決送達之翌日起算，並得依法扣除在
    途期間及聲請回復原狀；交通法庭認聲明異議不合法律上之
    程式或其異議權已喪失者，應以裁定駁回之。道路交通管理
    處罰條例第87條第1項、道路交通事件處理辦法第11條、第
    17條前段分別定有明文。次按處理違反道路交通管理事件，
    有關文書送達之程序，依行政程序法之規定；又送達，於應
    受送達人之住居所、事務所或營業所為之；於應送達處所不
    獲會晤應受送達人時，得將文書付與有辨別事理能力之同居
    人、受僱人或應送達處所之接收郵件人員。應受送達人或其
    同居人、受僱人、接收郵件人員無正當理由拒絕收領文書時
    ，得將文書留置於應送達處所，以為送達；又送達不能依前
    2條規定為之者，得將文書寄存送達地之地方自治或警察機
    關，並作送達通知書2份，1份黏貼於應受送達人住居所、事
    務所、營業所或其就業處所門首，另1份交由鄰居轉交或置
    於該送達處所信箱或其他適當位置，以為送達。前項情形，
    由郵政機關為送達者，得將文書寄存於送達地之郵政機關。
    寄存機關自收受寄存文書之日起，應保存3個月，違反道路
    交通管理事件統一裁罰基準及處理細則第5條，行政程序法
    第72條第1項前段、第73條第1項、第3項、第74條分別定有
    明文。而我國現行法制就文書之送達係採「到達主義」，此
    為民事訴訟起訴、上訴及刑事訴訟之上訴計算時效及上訴期
    限所採行，並觀之道路交通案件處理辦法第13條前段規定：
    「聲明異議，應以司法狀紙，敘述異議之理由，提出於原處
    分機關為之」，堪認交通異議案件亦採「到達主義」，有關
    異議期間之計算應以聲明異議書狀到達有權處理機關（含管
    轄法院及原處分機關）之日為準。又92年2月7日修正之民事
    訴訟法第138條第2項雖規定「寄存送達，自寄存之日起，經
    10日內發生效力。」，然行政程序法第74條就寄存送達已自
    行規定，該條文中並無10日生效之規定，亦未準用民事訴訟
    法，故民事訴訟法關於寄存送達之規定，於行政程序自難適
    用（最高行政法院95年度裁字第2663號裁定意旨參照）。準
    此，舉發違反道路交通管理事件通知單送達時若依行政程序
    法第74條規定寄存送達者，無論應受送達人實際上於何時受
    領文書，均以寄存之日期，視為收受送達之日期，而發生送
    達之效力，合先敘明。
三、經查，受處分人自95年9月25日遷入戶籍地址即「臺中市○
    ○區○○路2段193巷6號」，迄今未有任何遷移之紀錄，此
    有受處分人之個人戶籍資料(完整姓名)查詢結果1份附卷可
    憑，復參以受處分人於聲明異議狀上基本資料欄記載之住址
    亦為上址，亦有卷附之聲明異議狀1紙可稽，足徵上址確為
    受處分人之住所無訛，則原處分機關於100年7月21日裁決後
    ，依上揭地址為送達，並無違誤。而上開裁決書業經原處分
    機關交付郵政機關送達異議人之前開戶籍地址，因未獲會晤
    異議人，亦無可代為收受上開裁決書之同居人、受雇人或應
    送達處所之接收郵件人員，郵政機關遂於100年7月28日依行
    政程序法第74條規定，將上開裁決書寄存送達地之郵政機關
    即潭子郵局，並作送達通知書2份，1份黏貼於應受送達人住
    居所、事務所、營業所或其就業處所門首，另1份置於該送
    達處所信箱或其他適當位置，以為送達，而完成寄存送達程
    序等情，有原處分機關之送達證書1紙在卷足憑，揆諸上開
    規定，本件違反道路交通管理事件裁決書於100年7月28日已
    合法送達予受處分人，核無違誤，自不因受處分人有無領取
    而受影響。又本件受處分人之送達地臺中市潭子區，與原處
    罰機關交通部公路總局臺中區監理所豐原監理站所在地即臺
    中市豐原區並非同一鄉、鎮、市（區），但居住於本院管轄
    區域內，故依照法院訴訟當事人在途期間標準第2條第1款中
    之「地方法院在途期間」欄所載日數，其在途期間為3日。
    是以，受處分人之聲明異議期間應自該裁決書送達之翌日即
    100年7月29日起算20日，並加計在途期間3日，即至100年8
    月22日屆滿（原期滿日100年8月20日為星期六休假日，故延
    至次一上班日），惟受處分人遲至100年9月13日始具狀聲明
    異議，有其聲明異議狀1紙暨其上蓋用之交通部公路總局臺
    中區監理所豐原監理站總收文章存卷可按，顯已逾法定之異
    議期間，是本件受處分人聲明異議不合法律上之程式，且無
    從補正，於法自有未合，應予駁回。
四、據上論斷，應依道路交通管理處罰條例第87條第2項，道路
    交通事件處理辦法第17條前段，裁定如主文。
中    華    民    國   100    年    9     月    23    日
                      交通法庭  法  官  蔡美華
上正本證明與原本無異。
如不服本裁定，應於送達後5日內，向本院提出抗告狀。(應附繕
本)
                                書記官  謝惠雯
中    華    民    國   100    年    9     月    23    日